臺灣臺中地方法院刑事判決　　　　　100年度易字第1662號
公　訴　人　臺灣臺中地方法院檢察署檢察官
被　　　告　徐光國
　　　　　　　　（現另案於法務部矯正署臺中看守所羈押中）
上列被告因竊盜案件，經檢察官提起公訴（一００年度偵字第八
八八八號），本院依簡式審判程序判決如下：
    主    文
徐光國共同攜帶兇器竊盜，累犯，處有期徒刑柒月。
扣案之油壓剪、老虎鉗各壹支，均沒收。
    犯罪事實及理由
一、犯罪事實：
    徐光國前因懲治盜匪條例案件，經臺灣高等法院臺中分院以
    七十八年度上訴字第六六八號判決判處有期徒刑十三年六月
    ，並經最高法院以七十八年度臺上字第五０九九號判決駁回
    上訴確定，入監執行後於民國八十四年二月二十五日假釋付
    保護管束，假釋期間至九十一年六月三日始屆滿；然徐光國
    於假釋期間內之八十八年間，又因違反槍砲彈藥刀械管制條
    例等案件，經本院以八十八年訴字第一０七二號判決判處應
    執行有期徒刑一年八月，併科罰金新臺幣三萬六千元，嗣經
    減刑為應執行有期徒刑十月，併科罰金新臺幣一萬八千元確
    定，該罪之有期徒刑部分連同上開假釋遭撤銷後所餘殘刑接
    續執行，於九十六年十月十八日縮刑期滿執行完畢。詎仍不
    知悔改，復與吳天祥（另行審結）共同基於意圖為自己不法
    所有之犯意聯絡，於一００年四月十日十五時三十分許，由
    吳天祥騎乘其父親所有之車牌號碼ＢＭＨ－五二三號重型機
    車搭載徐光國，共同前往張宗偉位於臺中市○○區○○路五
    六一之七號工廠，利用該工廠大門破損之機會，自大門侵入
    工廠內（無故侵入他人建築物部分未據告訴），並由吳天祥
    爬上該工廠地磅室上方，持徐光國所有客觀上足以對人之身
    體、生命、安全構成威脅而可供兇器使用之油壓剪、老虎鉗
    各一支為工具，剪斷工廠內之電纜線，而徐光國則在下方負
    責撿拾遭剪斷之電纜線，以此方式共同竊取張宗偉所有裝設
    在工廠內之電纜線一批（總重二點五公斤），得手後尚未離
    去之際，為警當場查獲，並扣得上開電纜線一批（業經張宗
    偉領回）及供本案竊盜使用之油壓剪、老虎鉗各一支，暨徐
    光國、吳天祥於現場撿拾，非屬其二人所有之手套一副。
二、本案證據名稱：
(一)被告徐光國之自白。
(二)同案被告吳天祥於警詢、偵查及本院準備程序時之供述。
(三)證人即被害人張宗偉於警詢之證述。
(四)臺中市政府警察局清水分局扣押筆錄、扣案物品目錄表各一
    份。
(五)贓物認領保管單一紙。
(六)刑案現場照片七幀、作案工具照片一幀。
(七)刑案現場測繪圖一紙。
(八)扣案之油壓剪、老虎鉗各一支、手套一副。
(九)臺灣高等法院被告前案紀錄表、臺灣臺中地方法院檢察署刑
    案資料查註紀錄表。
三、論罪科刑部分：
(一)按刑法第三百二十一條第一項第三款之攜帶兇器竊盜罪，係
    以行為人攜帶兇器竊盜為其加重條件，此所謂兇器，其種類
    並無限制，凡客觀上足對人之生命、身體、安全構成威脅，
    具有危險性之兇器均屬之，且祇須行竊時攜帶此種具有危險
    性之兇器為已足，並不以攜帶之初有行兇之意圖為必要，最
    高法院七十九年臺上字第五二五三號判例意旨可資參照。查
    油壓剪、老虎鉗客觀上均足以對人之身體、生命、安全構成
    威脅，具有危險性，為刑法第三百二十一條第一項第三款所
    稱之兇器無疑。核被告徐光國所為，係犯刑法第三百二十一
    條第一項第三款之攜帶兇器竊盜罪。
(二)被告徐光國與同案被告吳天祥間，有犯意聯絡，行為分擔，
    為共同正犯。
(三)查被告徐光國前因懲治盜匪條例案件，經臺灣高等法院臺中
    分院以七十八年度上訴字第六六八號判決判處有期徒刑十三
    年六月，並經最高法院以七十八年度臺上字第五０九九號判
    決駁回上訴確定，入監執行後於八十四年二月二十五日假釋
    付保護管束，假釋期間至九十一年六月三日始屆滿；然徐光
    國於假釋期間內之八十八年間，又因違反槍砲彈藥刀械管制
    條例等案件，經本院以八十八年訴字第一０七二號判決判處
    應執行有期徒刑一年八月，併科罰金新臺幣三萬六千元，嗣
    經減刑為應執行有期徒刑十月，併科罰金新臺幣一萬八千元
    確定，該罪之有期徒刑部分連同上開假釋遭撤銷後所餘殘刑
    接續執行，於九十六年十月十八日縮刑期滿執行完畢乙情，
    有臺灣高等法院被告前案紀錄表、臺灣臺中地方法院檢察署
    刑案資料查註紀錄表在卷可按，其受有期徒刑之執行完畢，
    五年以內故意再犯本案有期徒刑以上之罪，為累犯，應依刑
    法第四十七條第一項規定，加重其刑。
(四)爰審酌被告徐光國不思循正當管道賺取財物，反起意伺機行
    竊，損害他人之財產安全，暨其犯罪之動機、目的、手段、
    所竊財物價值，兼衡其犯罪後坦承犯行等一切情狀，量處如
    主文所示之刑，以示懲儆。
(五)扣案之油壓剪、老虎鉗各一支，均係被告徐光國所有供本案
    竊盜犯行使用之物，業據被告徐光國於審理時陳明在卷，應
    依刑法第三十八條第一項第二款規定宣告沒收之。另扣案之
    手套一副，係被告徐光國、同案被告吳天祥於現場撿拾之物
    ，並非屬其二人所有，且非違禁物，爰不予宣告沒收。
四、據上論斷，應依刑事訴訟法第二百七十三條之一第一項、第
    二百九十九條第一項前段、第三百十條之二、第四百五十四
    條第二項，刑法第二十八條、第三百二十一條第一項第三款
    、第四十七條第一項、第三十八條第一項第二款，判決如主
    文。
五、如不服本判決，應於判決送達後十日內，向本院提出上訴狀
    （須附繕本），上訴於臺灣高等法院臺中分院。
本案經檢察官王亮欽到庭執行職務。
中    華    民    國   100    年    6     月    30    日
                  刑事第十二庭  法  官  周莉菁
以上正本證明與原本無異。
如不服本判決應於收受判決後10日內向本院提出上訴書狀，並應
敘述具體理由；其未敘述上訴理由者，應於上訴期間屆滿後20日
內向本院補提理由書 (均須按他造當事人之人數附繕本)「切勿
逕送上級法院」。
告訴人或被害人對於判決如有不服具備理由請求檢察官上訴者，
其上訴期間之計算係以檢察官收受判決正本之日期為準。
                                書記官  吳彩華
中    華    民    國   100    年    6     月    30    日
附錄本判決論罪科刑法條：
刑法第321條第1項：
犯竊盜罪而有下列情形之一者，處六月以上、五年以下有期徒刑
，得併科新臺幣十萬元以下罰金：
一、侵入住宅或有人居住之建築物、船艦或隱匿其內而犯之者。
二、毀越門扇、牆垣或其他安全設備而犯之者。
三、攜帶兇器而犯之者。
四、結夥三人以上而犯之者。
五、乘火災、水災或其他災害之際而犯之者。
六、在車站、埠頭、航空站或其他供水、陸、空公眾運輸之舟、
    車、航空機內而犯之者。